臺灣臺北地方法院交通事件裁定　　　 100年度交聲字第2137號
原處分機關　臺北市交通事件裁決所
異　議　人
即受處分人　廖志偉
上列受處分人即異議人因違反道路交通管理處罰條例案件，對於
臺北市交通裁決所於民國100 年7 月1 日，以北市裁催字第裁22
－1AF811738 號所為之裁決處分（原舉發案號：臺北市政府交通
局100 年3 月29日北市交停字第1AF811738 號），聲明異議，本
院裁定如下：
    主  文
異議駁回。
    理  由
一、原處分意旨略以：異議人即受處分人廖志偉所有之車牌號碼
    8800-DG 號自小客車（下稱本案小客車），於民國100 年3
    月23日上午9 時24分許，在臺北市○○○路○ 段36巷上設有
    紅線之禁止臨時停車處所停車，經臺北市停車管理處交通助
    理員，拍照後逕行舉發，而經原處分機關以異議人違反道路
    交通管理處罰條例第56條第1 項第1 款，裁處新臺幣（下同
    ）1,200 元。
二、異議意旨略以：現因對違規事實發生地是否係違反交通法規
    仍有疑義，經臺北市交通工程管制處於100 年7 月21日請各
    相關單位到現場進行會勘，尚待臺北市交通工程管制處正式
    回覆，為此具狀聲明異議。
三、按「汽車駕駛人停車時，有下列情形之一者，處600 元以上
    1,200 元以下罰鍰：一在禁止臨時停車處所停車。」，道路
    交通管理處罰條例第56條第1 項第1 款定有明文。又「標線
    依其型態原則上分類如左：(五)紅實線  設於路側，用以禁止
    臨時停車。」道路交通標誌標線號誌設置規則第149 條第1
    項第5 款載有明文。而「人民違反法律上之義務而應受行政
    罰之行為，法律無特別規定時，雖不以出於故意為必要，仍
    須以過失為其責任條件。但應受行政罰之行為，僅須違反禁
    止規定或作為義務，而不以發生損害或危險為其要件者，推
    定為有過失，於行為人不能舉證證明自己無過失時，即應受
    處罰。」，亦有司法院大法官會議釋字第275 號意旨可資參
    照。
四、本院之判斷：
(一)、按所遞書狀未揭明提起上訴，若其內容係對於原判決有不服
    之表示，即應認為上訴（最高法院21年抗字第112 號判例意
    旨參照）。又上訴權人如已於法定上訴期間內提出書狀對原
    審判決表示不服，縱令其書狀之名稱誤用為「非常上訴」或
    「聲請再審」等字樣，因其真意係在提起上訴，自於上訴之
    效力不生影響，法院應依上訴之法定程序處理之（最高法院
    88年台抗字第318 號裁定意旨參照）。又上訴書狀所以應向
    原審法院提出，乃便於原審法院查其上訴是否合法及應否移
    審，如在法定上訴期間內聲明上訴，縱未向原審法院提出，
    亦難認為不合法。上訴人誤向台灣高等法院檢察署提出上訴
    狀，其提起上訴時既在法定上訴期間之內，自不能以臺灣高
    等法院檢察署並非受理上訴之機關而失其上訴之效力（最高
    法院79年度台上字第4038號判決要旨可參）。以上雖係刑事
    訴訟之相關判決，但依其意旨，以法令既多且雜，一般人民
    無以深切明瞭法律規定，為保障人民訴訟救濟之權利，對於
    人民陳述不服原處分機關裁決之聲明異議方式，不應拘泥於
    異議人不服之方式係使用申訴或異議等語句，只要異議人於
    收受裁決書後所為不服之意思表示，以書狀載明其所不服之
    意旨，縱係誤送相關單位，即應認為係屬合法之聲明異議。
    經查，臺北市交通事件裁決所100 年7 月1 日北市裁催字第
    裁22-1AF811738號違反道路交通事件裁決書（下稱本案裁決
    書），於100 年7 月7 日送達異議人之住所，並由其大廈管
    理員代為收受乙情，有中華郵政股份有限公司臺北郵局100
    年9 月22日北三投字第1000021029號函及收件回執1 件附卷
    可參，異議人並於同日向原舉發機關即臺北市停車管理工程
    處提出申訴乙情，有臺北市停車管理工程處100 年8 月1 日
    北市停管字第10033481600 號函在卷可稽，又異議人另提出
    交通裁決聲明異議狀於100 年8 月25日送達原處分機關乙事
    ，亦有交通裁決聲明異議狀附卷可查，是異議人向原處分機
    關聲明異議之日，雖未於其接到本案裁決書之翌日起20日內
    為之，然異議人於接獲本案裁判決書之同日，既已向原舉發
    機關提出申訴，雖係誤送單位，然已可辨明異議人對本案裁
    決表示不服之意，又於法定之異議期間內為之，揆諸前開說
    明，本案異議仍屬合法，首先敘明。
(二)、異議人所有之本案小客車，於上開時地在設有紅線之禁止臨
    時停車處所停車，經臺北市停車管理處交通助理員，拍照後
    逕行舉發之事實，有本案裁決書、臺北市政府交通局100 年
    3 月29日北市交停字第1AF811738 號舉發違反道路交通管理
    事件通知單及舉發彩色照片1 張在卷可憑，足徵異議人所有
    之本案小客車係整輛自小客車，停放於路邊標記有表示禁止
    臨時停車之紅實線旁，是本案小客車確有於禁止臨時停車處
    所停車之違規事實無疑。
(三)、異議人雖以前詞置辯，惟查：由前揭舉發照片觀之，路面標
    線並無何不清楚、殘缺、模糊之情況，反而可輕易查看即可
    知悉該處確設有表示禁止臨時停車之紅實線。又本案舉發地
    點為防火巷口，臺北市交通管制工程處考量消防及整頓巷道
    停車秩序，依圖籍資料，本案舉發地點禁止臨時停車紅線於
    95 年4月即已列管在案等情，有臺北市交通管制工程處100
    年9 月2 日北市交工規字第10032705300 號書函在卷可憑，
    足徵本案舉發地點早已列為禁止臨時停車之處所，並無任何
    疑義，異議人辯以前詞，並不可採。
(四)、從而，原處分機關據以援引上開規定為裁處並無不當或違法
    ，本案異議為無理由，應予駁回。
五、綜上所述，本案異議人之異議，為無理由，爰依道路交通管
    理處罰條例第87條第2 項，道路交通事件處理辦法第18條，
    裁定如主文。
中    華    民    國   100    年    10    月    12    日
                  刑事第六庭  法  官  藍家偉
以上正本證明與原本無異。
如不服本裁定應於送達後5日內向本院提出抗告狀。
                              書記官  陳靜君
中    華    民    國   100    年    10    月    12    日